臺灣高等法院刑事裁定　　　　　　　　 94年度毒抗字第212號
　　抗告人
　　即被告　甲○○
上列抗告人因違反毒品危害防制條例案件，不服臺灣板橋地方法
院中華民國94年5 月10日所為觀察、勒戒裁定 (94年度毒聲字第
836 號)，提起抗告，本院裁定如左：
    主  文
抗告駁回。
    理  由
一、原裁定略以：抗告人即被告甲○○於民國九十四年三月九日
    採尿前二十六小時內某時，在不詳處所內施用第一級毒品海
    洛因，嗣於同年月九日在台北縣新莊市○○路二０二巷十弄
    八號三樓為警查獲，經採集抗告人之尿液送驗，結果呈鴉片
    類陽性反應。足認抗告人確有施用海洛因等情屬實，因認台
    灣板橋地方法院檢察署檢察官之聲請有理由，而依毒品危害
    防制條例第二十條第一項、觀察勒戒處分執行條例第三條第
    一項之規定，裁定抗告人應送勒戒處所觀察、勒戒。
二、抗告意旨略以：抗告人因與男友同居，男友每天在房間內用
    香煙摻雜海洛因吸食，其本身並無吸食海洛因，可能因每天
    聞到男友吸食海洛因之二手煙一個多月，致驗尿時呈現毒品
    反應，爰依法提起抗告，請鈞院明察，以還其清白云云。
三、經查：
  (一)「尿液毒品檢驗‧‧‧‧若能使用最先進之氣象層析質譜儀
    分析法確認，則可完全排除偽陽性之干擾，為目前最具公信
    力的檢驗方法」，為法務部調查局第六處八十七年九月二十
    九日 (八七)發技 (一)字第八七０七四五七四號函所揭示，
    抗告人為警查獲時採集之尿液，經送台灣檢驗科技股份有限
    公司檢驗結果，係呈鴉片類陽性反應，有台灣檢驗科技股份
    有限公司濫用藥物尿液檢驗報告附卷可稽，抗告人尿液既經
    最先進之氣象層析質譜儀分析法確認呈鴉片類陽性反應，自
    不容空言推翻。
  (二)次按海洛因經注射或吸入人體後，約80%於二十四小時內自
    尿中排出，一般而言，尿液中　能否驗出嗎啡陽性反應與其
    投與量、投與途徑、採尿時間、個人體質及檢驗方法之靈敏
    度有關，國外曾有文獻報導注射六毫克之海洛因鹽酸鹽，其
    代謝物嗎啡之平均可檢出時限約為二十六小時，業經行政院
    衛生署藥物食品檢驗局於九十一年九月八日以藥檢壹字第八
    一一四八八五號函述綦詳。抗告人上開所採尿液送驗結果既
  　有鴉片類之陽性反應，顯見抗告人採尿前之二十六小時內之
    某時，曾有施用第一級毒品海洛因之事實甚明。
  (三)雖抗告人又以可能係吸到海洛因二手煙云云，惟按吸入煙毒
    二手煙，在文獻上雖尚無能否由尿液中驗驗出煙毒或安非他
    命反應之研究報告，然按法務部調查局檢驗煙毒或安非他命
    案件經驗研判，若未經直接吸食或共處於密閉狹小之空間，
    也未經長時間與吸毒者直接相向且存心大量吸入吸毒者所呼
    出之氣體，應不致在尿液中檢驗出煙毒或安非他命反應，此
    有法務部調查局第六處八十二年八月六日(八二)發技一字第
    四一五三號函及八十七年一月五日 (八七）發技一字第八六
    一一三五六二號函述可參。且警方查緝海洛因甚嚴，其販售
    價格非低，衡情供己吸用或恐不足，當不致擴散至他處，縱
    有擴散至他處，經空氣傳播稀釋後，倘非他人基於施用之故
    意，刻意接近施用者，並大量吸入該氣體，其濃度亦不足使
    他人吸入並經人體代謝後，尚能從尿液中排出，是抗告人否
    認其有施用第一級毒品海洛因，並辯稱有可能吸入他人之二
    手煙，自不足採信。
四、原裁定以抗告人即被告有施用第一級毒品海洛因之犯行，爰
    依毒品危害防制條例第二十條第一項，觀察勒戒處分執行條
    例第三條第一項裁定准予將被告送勒戒處所觀察、勒戒，經
    核於法並無不合，抗告意旨空言否認，為無理由，應予駁回
    。
據上論斷，依刑事訴訟法第四百十二條，裁定如主文。
中　　華　　民　　國　　94　　年　　7 　　月　　1 　　日
　　　            刑事第七庭審判長法  官  蔡秀雄
      　　　　                    法  官  林明俊
              　　　              法  官  蘇素娥
以上正本證明與原本無異。
不得再抗告。
                                  書記官  何閣梅
中　　華　　民　　國　　94　　年　　7 　　月　　1 　　日
